最　高　行　政　法　院　裁　定　　　　　　　　　九十三年度裁字第一六六六號
　　再 審原 告　乙○○
　　再 審被 告　財政部高雄關稅局
　　代　表　人　甲○○
右當事人間因私運貨物進口事件，再審原告對於中華民國九十二年七月十七日本院九
十二年度判字第九四三號判決，提起再審之訴。關於主張原確定判決有行政訴訟法第
二百七十三條第一項第十三款、第十四款再審事由部分，本院裁定如左：
　　主  文
本件移送高雄高等行政法院。
　　理  由
一、按「再審之訴專屬為判決之原行政法院管轄。對於審級不同之行政法院就同一事
    件所為之判決提起再審之訴者，由最高行政法院合併管轄之。對於最高行政法院
    之判決，本於第二百七十三條第一項第九款至第十四款事由聲明不服者，雖有前
    二項之情形，仍專屬原高等行政法院管轄。」行政訴訟法第二百七十五條定有明
    文。
二、緣訴外人義展興企業有限公司（下稱義展興公司）委由贊一有限公司（下稱贊一
    公司）於民國（下同）八十七年九月二十二日向再審被告所屬中島支局報運進口
    菲律賓產 GRANITE STONE SHEET（花崗岩石板）乙批共六只貨櫃（進口報單第Ｂ
    Ｄ\八七\Ｒ九一七\○○○三號），電腦核定按 C3方式通關，嗣經該支局派員查
    驗結果，產地可疑，復經檢樣送請財政部關稅總局認定其原產地為中國大陸，與
    申報貨物產地為菲律賓不符；另依法務部調查局航業海員調查處八十八年十一月
    十日（八八）航肅字第六○○九八八號函暨經再審被告報請財政部關稅總局以八
    十九年四月五日台總政緝字第八九六○○○六五號函釋，認為再審原告及劉國良
    二人乃本案「幕後實際貨主」，共同向義展興公司借牌進口，且不法取得經濟部
    國際貿易局（下稱國貿局）核發之輸入許可證，據以憑認再審原告及劉國良二人
    向義展興公司借牌進口非屬臺灣地區與大陸地區貿易許可辦法第七條所定准許間
    接進口之大陸物品，涉嫌虛報貨物產地、逃避管制之違法行為，並援引財政部八
    十四年五月九日台財關第八四○一七五三六號函釋，以再審原告等違反海關緝私
    條例第三十七條第三項之規定，依同條例第三十六條第一項規定，共同科處貨價
    二倍之罰鍰計新臺幣（下同）一百九十二萬四千八百二十八元（系爭貨物已押款
    放行，無貨可沒入）。再審原告等不服，循序提起行政訴訟，經高雄高等行政法
    院以八十九年度訴字第一二一一號判決駁回，再審原告不服，提起上訴，亦經本
    院以九十二年度判字第九四三號判決（下稱原確定判決）上訴駁回。茲再審原告
    以原確定判決有行政訴訟法第二百七十三條第一項第十三款、第十四款之再審事
    由，對之提起再審之訴，依首揭規定，應由本院移送高雄高等行政法院。爰為裁
    定如主文。
中　　華　　民　　國　　九十三　　　年　　　十二　　　月　　　二十三　　日
                    最 高 行 政 法 院  第 五 庭
                                審 判 長 法  官　　　趙　永　康
                                         法  官　　　鄭　淑　貞
                                         法  官　　　黃　淑　玲
                                         法  官　　　侯　東　昇
                                         法  官      林　文　舟
右  正  本  證  明  與  原  本  無  異
　　　　　　　　　　　　　　　　　　　　 法院書記官　阮  桂  芬
中　　華　　民　　國　　九十三　　　年　　　十二　　　月　　二十四　　　日
